【裁判字號】    94,訴,1795
【裁判日期】    950323
【裁判案由】    偽造貨幣等
【裁判全文】
臺灣板橋地方法院刑事判決              94年度訴字第1795號
公  訴  人  臺灣板橋地方法院檢察署檢察官
被      告  乙○○
選任辯護人  李克強律師
上列被告因偽造貨幣等案件，經檢察官提起公訴（94年度核退偵
字第529號），本院判決如下：
    主  文
乙○○連續行使偽造私文書，足以生損害於他人，處有期徒刑伍
月，如易科罰金，以參佰元折算壹日。世華銀行申請書正卡申請
人簽名欄上偽造之「甲○○」署押壹枚、世華銀行卡號0000
000000000000號信用卡背面持卡人簽名欄上偽造之
「甲○○」署押壹枚、如附表一編號一至三所示之信用卡簽帳單
第一聯特約商店收執聯、編號四所示之信用卡簽帳單第一聯商戶
存根聯、第二聯銀行存根聯及附表一編號五所示之信用卡簽帳單
第一聯特約商店收執聯上偽造之「甲○○」署押計陸枚、附表一
編號一至五所示之信用卡簽帳單持卡人存根聯計伍紙，均沒收。
被訴意圖供行使之用而收集偽造貨幣罪部分無罪。
    事?實
一、乙○○利用其因代前女友甲○○向國泰世華商業銀行（下稱
    國泰世華銀行）辦理信用貸款而取得甲○○之身分證影本之
    機會，竟意圖為自己不法所有及行使偽造私文書之概括犯意
    ，於民國九十三年十月二十二日，在不詳處所，冒用甲○○
    名義向國泰世華銀行以偽造「甲○○」之署押一枚於信用卡
    申請書上正卡申請人簽名欄之方式，偽造信用卡申請書一紙
    ，並於同日將上開申請書以傳真之方式傳送至國泰世華銀行
    而行使之，據以申辦國泰世華銀行萬事達信用卡，國泰世華
    銀行經審核甲○○之信用後，核發卡號000000000
    0000000號之信用卡一張。乙○○收取上開信用卡後
    ，承前行使偽造私文書之犯意，未經真正名義人甲○○之同
    意或授權，即於不詳時間，在臺北縣永和市○○路二六號七
    樓之三住處，於前開信用卡背面簽名欄內，偽造「甲○○」
    署押一枚，藉以表示係由甲○○本人親自簽名且該簽名者於
    信用卡有效期間內均有權使用該卡，以供特約商店確認持卡
    人身分之正確性之意，並持上開國泰世華銀行信用卡，連續
    於附表一編號一、四、五所示之時、地向如附表一、四、五
    所示之小林鐘錶眼鏡股份有限公司等特約商店刷卡消費，並
    交付信用卡供特約商店服務人員在刷卡機上刷卡辨識，且於
    店員所交付之簽帳單上偽造「甲○○」之署押，以表示「甲
    ○○」同意依據信用卡持卡人合約條件，按簽帳單之金額付
    款予發卡銀行之意思，而分別偽造不實之簽帳單私文書後，
    再持交特約商店服務人員收執核對（持卡人存根聯由乙○○
    於消費後取回）而行使，致各該特約商店服務人員陷於錯誤
    而許其簽帳消費，並取得如附表一編號一、四、五所示之財
    物；乙○○又意圖為自己財產上不法之利益，持上開國泰世
    華銀行信用卡，於附表一編號二、三所示之特約商店刷卡消
    費，亦交付信用卡供特約商店服務人員在刷卡機上刷卡辨識
    ，且於簽帳單上偽造「甲○○」之署押，以表示「甲○○」
    同意依據信用卡持卡人合約條件，按簽帳單之金額付款予發
    卡銀行之意思，而分別偽造不實之簽帳單私文書後，再持交
    特約商店服務人員收執核對（持卡人存根聯由乙○○於消費
    後取回）而行使，致各該特約商店服務人員陷於錯誤而許其
    簽帳消費，並取得如附表一編號二、三所示之利益，均足生
    損害於真正名義人「甲○○」、各該特約商店確認持卡人身
    分之正確性及國泰世華銀行。乙○○復基於意圖為自己不法
    所有之概括犯意，於附表二所示之時間、地點，連續持上開
    國泰世華銀行信用卡，將信用卡插入提款機，並以該銀行所
    設定之信用卡預借現金密碼輸入自動付款設備之方式，使該
    自動付款設備辨識系統對於真正持卡人之判別陷於錯誤，而
    給付如附表二所示之款項，得款後供己花用。嗣因乙○○未
    予清償上開信用卡債務，經國泰世華銀行通知甲○○繳款，
    甲○○始悉上情。經警於九十四年三月四日二十一時三十分
    許，持本院核發之搜索票至乙○○位於臺北縣永和市○○路
    二六號七樓之三助處搜索，當場查獲上開信用卡一張、子彈
    一顆、安非他命吸食器一組及千元偽鈔十張（乙○○涉嫌違
    反槍砲彈藥刀械管制條例部分，另經臺灣板橋地方法院檢察
    署檢察官為不起訴處分；涉嫌違反毒品危害防制條例部分，
    另由臺灣板橋地方法院檢察署檢察官偵辦中；涉嫌偽造貨幣
    部分，另經本院判決如後述）。
二、案經甲○○告訴臺北縣政府警察局永和分局報告臺灣板橋地
    方法院檢察署檢察官偵查起訴。
    理  由
壹、有罪部分：
一、程序部分：
    按被告以外之人於審判外之言詞或書面陳述，除法律有規定
    者外，不得作為證據，刑事訴訟法第一百五十九條第一項定
    有明文，此即學理上所稱「傳聞證據排除法則」。依上開法
    律規定，傳聞證據原則上固無證據能力，但如法律別有規定
    者，即例外認有證據能力。又被告以外之人於審判外之陳述
    ，雖不符同法第一百五十九條之一至第一百五十九條之四之
    規定，但經當事人於審判程序同意作為證據，法院審酌該言
    詞陳述或書面陳述作成時之情況，認為適當者，亦得為證據
    ，同法第一百五十九條之五第一項規定甚明。鑒於採用傳聞
    證據排除法則之重要理由之一，係因傳聞證據未經當事人之
    反詰問予以覈實，若當事人願放棄對原供述人之反對詰問時
    ，原則上即可承認該傳聞證據之證據能力。經查，本件證人
    甲○○於警詢之指述及刷卡明細表一份、證人甲○○之身分
    證影本等物，雖係被告乙○○以外之人於審判外之陳述（含
    書面陳述），固屬傳聞證據，惟被告乙○○及其選任辯護人
    就前揭審判外陳述之證據能力，先後於本院準備程序及審判
    期日中均表示同意上開證據資料有證據能力，本院審酌上開
    證據資料製作時之情況，尚查無違法取證及證明力明顯過低
    之瑕疵，亦認為以之作為證據應屬適當，故揆諸前開法律規
    定與說明，爰逕依刑事訴訟法第一百五十九條之五第一項規
    定，認前揭證據資料均例外有證據能力，合先敘明。
二、實體部分：
（一）訊據被告乙○○固坦承於上開時、地以甲○○名義向國泰
      世華銀行申請信用卡，並在該偽造之信用卡背面簽署「甲
      ○○」之署名，及持該偽造之信用卡刷卡消費及預借現金
      之事實，惟矢口否認有何偽造文書等犯行，辯稱：甲○○
      要伊幫忙辦理信用貸款，但國泰世華銀行當時有一信用貸
      款方案，即申辦該行之信用卡後，申辦信用貸款較容易核
      可，伊乃請銀行行員先行申辦信用卡，嗣後甲○○之信用
      貸款有核發，伊在收到甲○○之信用卡後，有告訴甲○○
      ，甲○○有同意將信用卡借伊使用，並負責繳款，嗣因生
      病，始未繼續繳款云云。經查：
    １上揭犯罪事實，業據證人甲○○於本院審理時到庭具結證
      述屬實（詳本院卷第七五頁），並有國泰世華銀行信用卡
      申請書一紙、簽帳單五紙、刷卡明細表一份及證人甲○○
      之身分證一紙（均為影本）在卷可稽，復有偽造之國泰世
      華銀行卡號0000000000000000號信用卡
      一張扣案可資佐證，堪認此部分事實為真。
    ２被告雖以前詞置辨，然證人甲○○僅委託被告辦理信用貸
      款，並未委託被告申辦信用卡等情，業據證人甲○○於本
      院審理時到庭結證明確（詳本院九十五年一月三日審判筆
      錄），且被告於警詢中陳稱：「甲○○叫我幫她申請房屋
      貸款和信用貸款，這張信用卡核發下來時甲○○本人知道
      」等語（詳九十四年度核退偵字第五二九號卷第三十頁）
      ，並未提及證人甲○○事先即同意或授權其向國泰世華銀
      行申辦萬事達信用卡。嗣於檢察官偵訊時先陳稱：「五筆
      消費均與甲○○一起去刷的」等語（詳九十四年度偵字第
      四三七二號卷第四、五頁），後又改稱：刷卡是伊刷的，
      但是甲○○有和伊一同去刷卡，刷卡單上簽名也是甲○○
      簽的，但是有一、二張是伊簽的，因當時甲○○去買東西
      ，所以幫她代簽，但汽車賓館刷卡消費，甲○○並未在場
      」等語（詳九十四年度核退偵字第七五頁），至本院準備
      程序時則稱：信用卡簽帳單均係伊簽名的等語（詳本院卷
      第二五頁），倘證人甲○○確有同意或授權被告申請信用
      卡，並同意被告使用該信用卡，被告何須言詞反覆？是被
      告上開不一之陳述，已有可疑之處。再者，被告於本院審
      理時陳述：「我不是故意的。卡寄到我的住處，我原本要
      還給她的，但是我發生車禍，才會耽誤了」、「因為我急
      著要去醫院繳費用，才會拿卡去領錢」等語（詳本院九十
      五年三月七日審判筆錄），則依被告所述，被告顯然未經
      得證人甲○○之同意或授權使用上開信用卡，否則被告既
      已向證人甲○○商借信用卡使用，大可名正言順的使用該
      信用卡，又何須陳稱：原本是要還給甲○○的；因急用才
      拿卡去領錢等語？又參以被告於準備程序中供稱：伊收到
      信用卡後有告訴甲○○，並請甲○○將信用卡借伊使用，
      甲○○有答應等語（詳本院卷第二四頁），亦未提及證人
      甲○○有同意或授權其申辦國泰世華銀行之信用卡，且依
      其所述，被告顯然係在收到信用卡後，始向證人甲○○提
      出商借信用卡之要求，據此可知，被告於申辦信用卡時欲
      使用該張信用卡之人應係證人甲○○，若此，世華銀行之
      信用卡申請書上之對帳單寄送地址、現居地、現居電話等
      欄位理應記載證人甲○○之相關資料始為合理，然上開信
      用卡申請書上之帳單寄送地址等欄位上係記載被告之住所
      乙節，業據被告自承在卷（詳本院九十五年三月七日審判
      筆錄），此即與常情相悖，益見被告自始即有使用該張信
      用卡之意圖甚明，其所稱：收到信用卡後，有通知甲○○
      ，並向甲○○商借使用信用卡一詞，顯係卸責之詞，不足
      採信。
    ３綜上各節勾稽印證，被告未取得證人甲○○之同意或授權
      即向國泰世華銀行申辦萬事達信用卡使用之事實，已臻明
      確，被告犯行堪以認定，應依法論科。
（二）按在信用卡背面簽名條簽名，單純自形式上觀察，即足以
      表示信用卡之簽名者於信用卡有效之期限內有權使用該信
      用卡之辨識及證明，並非依習慣或特約表示一定用意之證
      明，性質上係屬刑法第二百十條之私文書，最高法院八十
      八年度台上字第五七三０號判決採同一見解。次按簽帳單
      係以文字為一定之意思表示，持信用卡刷卡消費時，在簽
      帳單上簽署姓名，除表示已收受特約商店所交付之交易標
      的物或消費標的，並確認該筆消費之憑證，具有表示法律
      上權利義務關係之證明，故簽帳單性質上除與收據相同外
      ，並且為信用卡發卡銀行依據此項簽帳人收款之憑證，屬
      私文書之一種。是被告乙○○在信用卡申請書上偽造「甲
      ○○」之簽名，以偽造之申請書，向國泰世華銀行申請上
      開信用卡，於核卡後，於信用卡背面偽造「甲○○」之簽
      名，並於附表一所示特約商店之店員所交付簽帳單持卡人
      簽名聯上偽造「甲○○」之簽名，再將簽帳單交還前開特
      約商店人員，其所為均係犯刑法第二百十六條、二百十條
      之行使偽造私文書罪；被告持上開信用卡於附表一編號一
      、四、五所示時、地至特約商店消費，使店內服務人員誤
      信其為本人行使信用卡簽帳消費而陷於錯誤並提供財物之
      行為，均係犯刑法第三百三十九條第一項之詐欺取財罪；
      被告於附表一編號二、三所示時、地至特約商店消費，使
      店內服務人員誤信其為本人行使信用卡簽帳消費而陷於錯
      誤並提供休息服務之所為，係犯刑法第三百三十九條第二
      項詐欺得利罪；又被告持信用卡於附表二所示之時、地利
      用信用卡預借現金功能，將信用卡插入提款機，並輸入密
      碼之不正方法，使提款機誤以為係信用卡之合法持有人預
      借現金之所為，均係犯同法第三百三十九條之二第一項以
      不正方法由自動付款設備取得他人財物罪。被告上述如附
      表一編號二、三之所為，係獲得他人財物以外之財產上不
      法利益，公訴意旨認被告此部分所為，係涉犯同法第一項
      之詐欺取財罪，於法尚有不合，惟其基本社會事實並無二
      致，故本院自得逕為變更起訴法條，附此敘明。又被告上
      開偽造署押均為偽造私文書之部分行為，且偽造私文書之
      低度行為為行使偽造私文書之高度行為所吸收，均不另論
      罪。被告多次行使偽造私文書、詐欺取財、以不正方法由
      自動付款設備取得他人之物等犯行，均時間緊接，方法相
      同，所犯犯罪構成要件相同之罪名，顯各係基於概括犯意
      而為之，應分別依連續犯之規定論以一罪，並均依法加重
      其刑。再被告所犯行使偽造私文書罪，與詐欺得利、詐欺
      取財、以不正方法由自動付款設備取得他人之物等罪間，
      互有方法、目的之牽連關係，為牽連犯，應從一重行使偽
      造私文書罪處斷。爰審酌被告之犯罪動機、目的、手段、
      所得利益，且犯罪後迄未與被害人甲○○達成和解、犯後
      猶飾詞否認犯行，態度難謂良好等一切情狀，量處如主文
      所示之刑，並諭知易科罰金之折算標準，以資懲儆。
（三）至被告於國泰世華銀行申請書正卡申請人簽名欄上偽造之
      「甲○○」署押一枚；被告於國泰世華銀行卡號0000
      000000000000號信用卡背面持卡人簽名欄上
      偽造之「甲○○」署押一枚；附表一編號一、二、三所示
      之二聯式之電子簽帳單特約商店收執聯上持卡人簽名欄偽
      造「甲○○」署押各一枚（計三枚）；附表一編號四所示
      之手刷三聯式簽帳單之第一聯商戶存根聯上簽名欄偽造之
      「甲○○」署押一枚，複寫至第二聯銀行存根聯聯，共計
      偽造「甲○○」署押二枚；附表一編號五所示之簽帳單（
      一式二聯）之第一聯商戶存根聯上簽名欄偽造之「甲○○
      」署押一枚，均為偽造之署押，皆應依刑法第二百十九條
      之規定沒收之。附表一編號一至五所示之信用卡簽帳單「
      持卡人存根聯」，已歸屬被告所有，且為被告供犯罪所用
      之物，雖未扣案，然不能證明業已滅失，爰依刑法第三十
      八條第一項第二款之規定宣告沒收。至附表一編號四、五
      所示簽帳單持卡人存根聯二紙既已宣告沒收，則簽帳單上
      偽造之「甲○○」署押共二枚，亦無庸另諭知沒收。扣案
      之被告冒用「甲○○」名義申請所得之國泰世華銀行信用
      卡一張，固係被告所有且供犯罪所得之物，惟依一般銀行
      業之約款，通常係與客戶約定現金卡或信用卡之所有權係
      歸於發卡銀行，客戶僅為保管人，是該信用卡之所有權應
      仍屬於世華銀行，最高法院九十四年度台上字第一一七五
      號判決亦採同旨，爰不另為沒收之諭知，附此敘明。
貳、無罪部分：
一、公訴意旨略以：被告乙○○基於意圖供行使之犯意，於不詳
    時間、將其在台北縣中和市○○路卡拉OK店擔任會計工作時
    所收到之新台幣（以下同）一千元偽鈔十張，帶回放置於臺
    北縣永和市○○路二六號七樓之三住處，嗣於九十四年三月
    四日二十一時三十分許，為警於上址查獲，並扣得千元偽鈔
    十張，因認被告乙○○另涉犯刑法第一百九十六條第一項之
    意圖供行使之用而收集偽造通用貨幣罪嫌云云。
二、按犯罪事實應依證據認定之，無證據不得推定其犯罪事實；
    又不能證明被告犯罪者，應諭知無罪之判決；刑事訴訟法第
    一百五十四條第二項、第三百零一條第一項分別定有明文。
    次按所謂證據，係指直接間接足以證明犯罪行為之一切證人
    、證物而言；且事實之認定，應憑證據，如未能發現相當證
    據，或證據不足以證明，自不能以推測或擬制之方法，以為
    裁判基礎，最高法院三十年上字第一二八號、四十年台上字
    第八六號判例均可資參考。再按認定不利於被告之事實，須
    依積極證據，苟積極證據不足為不利於被告事實之認定時，
    即應為有利於被告之認定，更不必有何有利之證據，最高法
    院三十年上字第八一六號判例意旨可資參照。末按刑事訴訟
    上證明之資料，無論其為直接或間接證據，均須達於通常一
    般之人均不致有所懷疑，而得確信其為真實之程度，始得據
    為有罪之認定，若其關於被告是否犯罪之證明未能達此程度
    ，而有合理懷疑之存在，致使無從形成有罪之確信，根據「
    罪證有疑，利於被告」之證據法則，即不得遽為不利被告之
    認定，有最高法院七十六年度臺上字第四九八六號判例可稽
    。
三、本件公訴人認被告乙○○涉有意圖供行使之用而收集偽造通
    用貨幣罪嫌，無非係以被告於前述時、地遭警搜索扣得千元
    紙鈔十張為其主要論據。惟訊據被告乙○○固不否認於上揭
    時、地為警查獲十張千元偽鈔之事實，惟堅決否認有何意圖
    供行使之用而收集偽造通用貨幣之犯行，辯稱：伊於九十三
    年初在「小燕的店卡拉OK」擔任會計職務，因來店客人偶有
    行使偽鈔消費之情形，伊收到偽鈔後於自行補貼此部分之金
    額後，將陸續收到的偽鈔放在抽屜內的薪水袋內，伊於離職
    整理抽屜時，將抽屜內的所有物品倒到垃圾袋內，並將垃圾
    袋帶回家等語。經查：
（一）台北縣政府警察局永和分局警員持本院核發之搜索票至被
      告位於台北縣永和市○○路二六號七樓之三住處搜索，當
      場扣得偽造之千元紙鈔十張等情，固據被告於警詢、偵查
      中及本院訊問時供明在卷，並經證人即負責執行該項搜索
      任務之警員吳明哲於本院審理時到庭結證無訛，且有扣案
      之該等偽造新台幣千元紙鈔十張及卷附之中央印製廠九十
      四年十月七日中印發字第０九四０００四０一四號鑑定函
      文一紙可稽，此部份之事實堪信為真。惟按刑法第一百九
      十六條第一項所謂「收集」，係指收買受贈互換等一切行
      為，在收取以前，即有行使之犯罪意思者而言，此有最高
      法院九十二年度台上字第二○一八號判決意旨可資參照，
      是以被告是否成立公訴人所指之意圖供行使之用而收集偽
      造通用貨幣罪責，仍須視其當時在主觀上是否確有收集該
      等偽造新臺幣千元紙鈔之犯意而定，非謂一經證明被告住
      處放置有上開偽造新臺幣千元紙鈔之客觀事態，即可驟然
      推論其成立犯罪，合先敘明。
（二）本件經證人吳明哲到庭具結證稱：「偽鈔是在廚房扣到的
      ，被告的廚房有很多箱子，箱子裡面放了薪資袋的信封，
      偽鈔就放在薪資袋裡」、「（問：箱子上面有無灰塵？）
      看起來，放了一段時間」、「我們查到偽鈔時，被告說之
      前在卡拉OK工作，有收到客人來消費給的偽鈔，被告沒有
      銷毀，就把它收起來」等語（詳本院卷第七八頁），顯見
      扣案之千元偽鈔係在被告住處廚房內閒置已久之箱子內查
      獲，則上開扣案之千元偽鈔既非被告隨身攜帶或處於隨時
      得行使之狀態，自無從推知被告於收集上開偽鈔時即有供
      行使之意圖。
（三）再者，一般人收集偽鈔之動機不一，或有供行使之用，抑
      或係出於好奇、教學等原因，自不能僅以被告住處起出偽
      鈔，即推論被告有行使之意圖，是被告迭於警詢、偵訊及
      本院審理時所辯因工作之故而陸續收集到偽鈔乙節，並非
      不無可能。
（四）綜上所述，依公訴人所提出之證據，尚不足達於通常一般
      之人均不致有所懷疑，而得確信為真實之程度。此外，又
      查無其他積極事證證明被告有此部分之起訴事實，自屬不
      能證明被告此部分犯罪，爰就此部分另為無罪判決之諭知
      。
據上論斷，應依刑事訴訟法第二百九十九條第一項前段、第三百
零一條第一項、第三百條，刑法第五十六條、第二百十六條、第
二百十條、第三百三十九條第一項、第二項、第三百三十九條之
二第一項、第五十五條、第二百十九條、第三十八條第一項第二
款、第四十一條第一項前段，罰金罰鍰提高標準條例第一條前段
、第二條，判決如主文。
本案經檢察官涂永欽到庭執行職務。
中    華    民    國    95    年    3     月    23    日
                  刑事第十八庭  審判長法  官
                                      法  官
                                      法  官
以上正本證明與原本無異
如不服本判決應於送達後十日內向本院提出上訴狀
                                書記官  陳秀慧
中    華    民    國    95    年    3    月    23    日
附錄本案論罪科刑法條全文：
刑法第二百十六條：
行使第二百十條至第二百十五條之文書者，依偽造、變造文書或
登載不實事項或使登載不實事項之規定處斷。
刑法第二百十條：
偽造、變造私文書，足以生損害於公眾或他人者，處五年以下有
期徒刑。
刑法第三百三十九條：
意圖為自己或第三人不法之所有，以詐術使人將本人或第三人之
物交付者，處五年以下有期徒刑、拘役或科或併科一千元以下罰
金。
以前項方法得財產上不法之利益或使第三人得之者，亦同。
前二項之未遂犯罰之。
刑法第三百三十九條之二：
意圖為自己或第三人不法之所有，以不正方法由自動付款設備取
得他人之物者，處三年以下有期徒刑、拘役或一萬元以下罰金。
以前項方法得財產上不法之利益或使第三人得之者，亦同。
附表一：
┌──┬────┬─────┬─────┬───────────┐
│編號│消費時間│消費商店  │  金  額  │於簽帳單上偽造「甲○○│
│    │        │          │（新台幣）│」之署押數目          │
├──┼────┼─────┼─────┼───────────┤
│ 一 │93.11.19│小林鐘錶眼│2800元    │簽帳單為二聯式電子簽帳│
│    │        │鏡股份有限│          │單。被告偽簽「甲○○」│
│    │        │公司中和分│          │之署押一枚於第一聯特約│
│    │        │公司      │          │商店收執聯後，交由特約│
│    │        │          │          │商店收執；第二聯持卡人│
│    │        │          │          │存根聯由特約商店交予被│
│    │        │          │          │告持有。              │
├──┼────┼─────┼─────┼───────────┤
│ 二 │93.11.19│香格里拉旅│1880元    │簽帳單為二聯式電子簽帳│
│    │        │館中和館  │          │單。被告偽簽「甲○○」│
│    │        │          │          │之署押一枚於第一聯特約│
│    │        │          │          │商店收執聯後，交由特約│
│    │        │          │          │商店收執；第二聯持卡人│
│    │        │          │          │存根聯由特約商店交予被│
│    │        │          │          │告持有。              │
├──┼────┼─────┼─────┼───────────┤
│ 三 │93.11.20│香格里拉旅│1880元    │簽帳單為二聯式電子簽帳│
│    │        │館中和館  │          │單。被告偽簽「甲○○」│
│    │        │          │          │之署押一枚於第一聯特約│
│    │        │          │          │商店收執聯後，交由特約│
│    │        │          │          │商店收執；第二聯持卡人│
│    │        │          │          │由特約商店交予被告持有│
│    │        │          │          │。                    │
├──┼────┼─────┼─────┼───────────┤
│ 四 │93.11.21│北歐股份有│500元     │簽帳單為人工刷錄三聯式│
│    │        │限公司    │          │簽帳單。被告偽簽「黃麗│
│    │        │          │          │美」署押一枚於第一聯商│
│    │        │          │          │戶存根聯後，複寫至第二│
│    │        │          │          │聯銀行存根聯、第三聯持│
│    │        │          │          │卡人存根聯，共計偽造「│
│    │        │          │          │甲○○」署押三枚，惟第│
│    │        │          │          │三聯由商戶交予被告持有│
│    │        │          │          │，且為被告犯罪所用之物│
│    │        │          │          │，爰依刑法第三十八條第│
│    │        │          │          │一項第二款之規定沒收之│
│    │        │          │          │，至其上偽造之「甲○○│
│    │        │          │          │」署押一枚，則無庸另為│
│    │        │          │          │沒收之諭知。故此簽帳單│
│    │        │          │          │上偽造之「甲○○」署押│
│    │        │          │          │計二枚沒收之。        │
├──┼────┼─────┼─────┼───────────┤
│ 五 │93.11.21│中國石油建│500元     │簽帳單一式二聯式之簽帳│
│    │        │國北路店  │          │單，被告偽簽「甲○○」│
│    │        │          │          │署押一枚於第一聯商戶存│
│    │        │          │          │根聯後，複寫至第二聯持│
│    │        │          │          │卡人存根聯，共計偽造「│
│    │        │          │          │甲○○」署押二枚，惟第│
│    │        │          │          │二聯由商戶交予被告持有│
│    │        │          │          │，且為被告犯罪所用之物│
│    │        │          │          │，爰依刑法第三十八條第│
│    │        │          │          │一項第二款之規定沒收之│
│    │        │          │          │，至其上偽造之「甲○○│
│    │        │          │          │」署押一枚，則無庸另為│
│    │        │          │          │沒收之諭知。故此簽帳單│
│    │        │          │          │上偽造之「甲○○」署押│
│    │        │          │          │一枚沒收之。          │
└──┴────┴─────┴─────┴───────────┘
附表二：
┌───┬────┬───────┬──────────────┐
│ 編號 │時    間│ 預借現金金額 │      預借現金之地點        │
│      │        │  （新台幣）  │                            │
├───┼────┼───────┼──────────────┤
│  一  │93.11.16│10000元       │玉山銀行雙和分行自動櫃員機  │
├───┼────┼───────┼──────────────┤
│  二  │93.11.19│10000元       │中國信託銀行永和崇光分行自動│
│      │        │              │櫃員機                      │
├───┼────┼───────┼──────────────┤
│  三  │93.11.22│10000元       │中國信託銀行永和分行自動櫃員│
│      │        │              │機                          │
├───┼────┼───────┼──────────────┤
│  四  │93.11.24│10000元       │中國信託銀行永和分行自動櫃員│
│      │        │              │機                          │
├───┼────┼───────┼──────────────┤
│  五  │93.11.25│10000元       │第一商業銀行中和分行自動櫃員│
│      │        │              │機                          │
├───┼────┼───────┼──────────────┤
│  六  │93.11.30│20000元       │台新商業銀行設於萊爾富超商永│
│      │        │              │富店                        │
├───┼────┼───────┼──────────────┤
│  七  │93.12.1 │10000元       │同上                        │
├───┼────┼───────┼──────────────┤
│  八  │93.12.1 │10000元       │同上                        │
├───┼────┼───────┼──────────────┤
│  九  │93.12.2 │5000元        │陽信商業銀行永和分行自動櫃員│
│      │        │              │機                          │
├───┴────┼───────┴──────────────┤
│   合    計     │102560元                                    │
└────────┴──────────────────────┘


司法院資訊處製作；財團法人民間司法改革基金會備份。
